【裁判字號】    98,審交易,112
【裁判日期】    981016
【裁判案由】    過失致死
【裁判全文】
臺灣桃園地方法院刑事判決           98年度審交易字第112號
公  訴  人  臺灣桃園地方法院檢察署檢察官
被      告  甲○○
上列被告因過失致死案件，經檢察官提起公訴（98年度偵字第33
03號）暨移送併案（98年度偵字第5480號），被告於本院準備程
序進行中，就被訴事實為有罪之陳述，經本院告知簡式審判程序
意旨，並聽取公訴人及被告之意見後，本院裁定依簡式審判程序
審理，判決如下：
    主  文
甲○○因過失致人於死，處有期徒刑捌月。
    事  實
一、甲○○明知無駕駛執照不應騎駛機車，猶於民國97年12月17
    日下午3 時許，騎乘車牌號碼F5X-303 號機車，沿桃園縣桃
    園市○○○街往建興街方向行駛，而於同日下午3 時5 分許
    ，行經樹仁三街581 之9 號前某無名巷（產業道路）交岔路
    口，其行向號誌為閃光黃燈之警告號誌，其本應注意汽車行
    駛時，駕駛人應注意車前狀況，並隨時採取必要之安全措施
    ，且時速不得超過50公里，行駛至閃光黃燈號誌之交岔路口
    ，應減速接近，注意安全，小心通過，而依當時天候晴、道
    路無缺陷、無障礙物且視距良好，並無不能注意之情事，竟
    疏未注意及此，未減速慢行，以時速超過52、53公里速度，
    貿然通過上開交岔路口，適有江富壽騎乘車牌號碼119-BQK
    號機車自上開無名巷駛出，欲行駛至樹仁三街後左轉往建新
    街方向行駛，行經上開其行向為閃光紅燈警告號誌之交岔路
    口，亦應注意汽車行駛時，駕駛人應注意車前狀況，並隨時
    採取必要之安全措施，且行駛至閃光紅燈號誌之交岔路口，
    應減速接近，先停止於交岔路口前，讓幹道車優先通行後認
    為安全時，方得續行，猶貿然前行，從而兩車均閃避不及發
    生碰撞，致江富壽受有胸部、心臟鈍挫傷併肝臟破裂、腹腔
    內出血併失血性休克，送醫後於同日下午5 時55 分 宣告不
    治死亡。
二、案經桃園縣政府警察局桃園分局報告臺灣桃園地方法院檢察
    署檢察官偵查起訴。
    理  由
一、本案被告甲○○所犯之罪，非法定刑為死刑、無期徒刑或最
    輕本刑3 年以上有期徒刑之罪，亦非高等法院管轄第一審之
    案件，而被告於準備程序中就被訴事實已為有罪之陳述，經
    本院告知簡式審判程序之旨，並聽取被告與公訴人之意見後
    ，本院乃依刑事訴訟法第273 條之1 第1 項規定，裁定進行
    簡式審判程序，合先敘明。
二、前揭事實，業據被告甲○○於警詢、本院審理時均坦承不諱
    ，核與目擊證人林晏正於警詢時證述情節無訛，且有現場照
    片暨車損照片共112 張、道路交通事故現場圖、道路交通事
    故調查報告表（一）（二）、桃園縣政府警察局舉發違反道
    路交通管理事件通知單等附卷可參，足見被告甲○○之任意
    性自白與事實相符而堪採信。而被害人江富壽因本件車禍死
    亡，亦有財團法人天主教聖保祿修女會醫院診斷證明書，並
    經臺灣桃園地方法院檢察署檢察官督同檢驗員相驗屬實，製
    有檢察官相驗筆錄、臺灣桃園地方法院檢察署相驗屍體證明
    書、相驗照片5 張、臺灣桃園地方法院檢察署檢驗報告書附
    卷可稽。按行車速度，依速限標誌或標線之規定，無速限標
    誌或標線者，時速不得超過50公里；又汽車（機器腳踏車）
    行駛時，駕駛人應注意車前狀況，並隨時採取必要之安全措
    施，道路交通安全規則第93條第1 項第1 款、第94條第3 項
    分別定有明文；又依道路交通標誌標線號誌設置規則第211
    條第1 項、第229 條第1 項第4 款規定，交岔路口未達設置
    行車管制號誌之標準，得於幹道設置閃光黃燈，於支道設置
    閃光紅燈。；閃光黃燈表示「警告」，車輛應減速接近，注
    意安全，小心通過。閃光紅燈表示「停車再開」，車輛應減
    速接近，先停止於交岔路口前，讓幹道車優先通行後，認為
    安全時，方得續行。被告甲○○駕駛上開車輛，於上揭時、
    地，行經上開肇事路段，依法即負有上述注意義務，再觀諸
    卷附道路交通事故調查報告表( 一) 、( 二) 所示，被告行
    經上開其行向為閃光黃燈警告號誌之路口，並係屬幹線道，
    而肇事當時天候晴、道路無缺陷、無障礙物且視距良好，並
    無不能注意之情事疏未注意車前狀況，並未減速接近，注意
    安全，小心通過，貿然前行，閃避不及，致生本件車禍，其
    有過失甚明。而本件車禍發生時被害人江富壽騎乘機車，行
    經上開其行向為閃光紅燈警告號誌之交叉路口，並係屬支線
    道，竟疏未注意前開行車規定，未注意車前狀況亦未減速慢
    行先停止於交岔路口前讓幹線道車輛先行，貿然通過該交岔
    路口，以致肇事，應堪認被害人就本件車禍之發生亦有過失
    。被害人既係因本件車禍而死亡，則被告駕車肇事行為與被
    害人之死亡結果間，自具有相當因果關係。至於被害人雖亦
    有前述之過失情節，然並無解於被告過失責任之成立，本件
    事證明確，被告犯行堪以認定，應依法論科
三、核被告甲○○所為，係犯刑法第276 條第1 項之過失致人於
    死罪。被告無駕駛執照駕車因而致被害人死亡，所犯過失致
    死罪部分應依道路交通管理處罰條例第86條第1 項規定加重
    其刑至2 分之1 。另臺灣桃園地方法院檢察署98年度偵字第
    5480號移送併辦之犯罪事實部分，與本案經起訴之犯罪事實
    相同，為同一案件，本院自得併予審理。爰審酌被告對注意
    義務之違反，造成被害人死亡之結果、犯罪情節、過失行為
    之態樣及被害人亦有過失等情節，至今尚未與被害人達成和
    解，且犯罪後坦承犯行及犯後態度尚可等一切情狀，量處如
    主文所示之刑。
據上論斷，應依刑事訴訟法第273 條之1 第1 項、第299 條第1
項前段，刑法第276 條第1 項，道路交通管理處罰條例第86條第
1 項，刑法施行法第1 條之1 第1 項、第2 項前段，判決如主文
。
本案經檢察官潘怡華到庭執行職務。
中    華    民    國    98    年    10    月    16    日
                        刑事庭  法  官  劉為丕
以上正本證明與原本無異。
如不服本判決應於收受判決後10日內向本院提出上訴書狀，並應
敘述具體理由。其未敘述上訴理由者，應於上訴期間屆滿後20日
內向本院補提理由書 (均須按他造當事人之人數附繕本)「 切勿
逕送上級法院」。
                                書記官  陳淑瓊
中    華    民    國    98    年    10    月    16    日
附錄本案論罪科刑依據之法條：
中華民國刑法第276條
（過失致死罪）
因過失致人於死者，處2 年以下有期徒刑、拘役或2 千元以下罰
金。
從事業務之人，因業務上之過失犯前項之罪者，處5 年以下有期
徒刑或拘役，得併科3 千元以下罰金。


司法院資訊處製作；財團法人民間司法改革基金會備份。
